【裁判字號】    98,金上更(一),6
【裁判日期】    990317
【裁判案由】    清償借款
【裁判全文】
臺灣高等法院臺中分院民事判決  98年度金上更(一)字第6號
上  訴  人  國票綜合證券股份有限公司
法定代理人  甲○○
訴訟代理人  陳文靜  律師
複代理人    曾建豪  律師
上  訴  人  丙○○
被上訴人    乙○○
訴訟代理人  劉喜    律師
上列當事人間請求清償借款事件，上訴人對於民國97年11月14日
臺灣臺中地方法院90年度訴字第942號第一審判決提起上訴，經
最高法院第一次發回更審，本院於99年3月3日言詞辯論終結，判
決如下：
    主  文
原判決關於命上訴人國票綜合證券股份有限公司連帶給付新台幣
佰拾壹萬伍仟元本息部分，及該部分假執行之宣告，暨訴訟
費用之裁判均廢棄。
上列開廢棄部分，被上訴人在第一審之訴及其假執行之聲請均駁
回。
其餘上訴駁回。
第一、二審及發回前第三審訴訟費用由上訴人丙○○負擔二分之
一，餘由被上訴人負擔。
    事實及理由
壹、程序方面：
一、上訴人丙○○經合法通知，未於言詞辯論到場，核無民事訴
    訟法第三百八十六條所列各款情形，茲依被上訴人之聲請，
    由其一造辯論而為判決。
二、又查第一審判決書事實及理由欄乙項實體方面，第五款第(4)
    目及本院前審98年度金上字第3號民事判決書事實及理由欄
    第貳項第四款本件到場兩造不爭執事項，其中第(四)目雖記載
    ：「上揭世華銀行五張取款憑條上之印文與被上訴人於世華
    銀行之印鑑卡上印文相符」云云，然被上訴人訴訟代理人抗
    辯：「台中地院民事庭將取款憑條與印鑑卡送請法務部調查
    局鑑定，其鑑定結果認定：若干紋線特徵相同，所以才列為
    不爭執事項，但事後乙○○再仔細看鑑定資料，法務部調查
    局有提到因為『無印鑑章實務可供參考，無法精確認定』，
    而且臺灣高等法院臺中分院95年上更一字第194號刑事確定
    判決書事實與理由欄第三頁認定『（利用不詳之男子持有的
    印章）丙○○持偽造之乙○○印章蓋在世華銀行取款條上，
    而偽造該取款憑條向世華銀行提款』，故本造認定取款憑條
    的印文是偽造印章所蓋押」等語在卷（見本審卷二第3頁反
    面）。依民事訴訟法第276條之1第3項規定：「當事人就其
    主張之爭點，經依同條第一項第三款或前項為協議者，應受
    其拘束。但依其他情形協議顯失公平者，不在此限」。故不
    受協議簡化爭點之拘束，合先明。
貳、訴訟要旨：
一、被上訴人乙○○主張：：上訴人丙○○於民國（下同）八十
    七年間任職國票綜合證券股份有限公司（下稱國票公司）前
    身即宏福證券股份有限公司豐原分公司（下稱宏福公司豐原
    分公司）經理，被上訴人自同年五月五日起迄同年六月一日
    ，先後委由丙○○代買台灣肥料股份有限公司（下稱台肥公
    司）股票共計六十五張。詎伊於八十八年十一月初發現上開
    股票已被盜賣殆盡及盜領伊存款，丙○○坦承盜賣股票事實
    ，惟其出具切結書載明係「質借」原因，交付計新台幣（下
    同）三百四十四萬五千元之支票四紙，以為補償，惟所交付
    面額一百萬元之第一張支票到期經提示遭退票，再出具切結
    書承認其未曾向伊質借股票，且確有盜賣股票及盜領存款之
    事實。嗣後所交付之四紙支票經提示均遭退票。經查證始知
    丙○○，擅將被上訴人所有台肥公司股票六十五張賣出，將
    股款匯入伊世華銀行豐原分行乙種活期存款帳戶（下稱系爭
    存款帳戶）後，再偽刻上訴人印章做為炒作股票用。合計丙
    ○○盜賣上揭股票及盜領存款合計三百三十一萬五千元，致
    伊受有損害，依法丙○○應負侵權行為損害賠償責任。又丙
    ○○當時分別係國票公司之前身宏福公司僱用之經理，其利
    用職務不法侵害被上訴人權利，國票公司自應負僱用人責任
    ，及公司負責人責任。另伊在宏福公司豐原分公司開戶，二
    者間具有委任關係，又伊與丙○○有委託買入股票之委任關
    係，故伊與國票公司、丙○○間均有委任關係，爰（就丙○
    ○部分）依侵權行為、委任法律關及（就國票公司部分）依
    僱用人責任（即民法第188條），及公司負責人責任（公司
    法第23條第2項）等規定，求為命國票公司與丙○○應連帶
    給付三百三十一萬五千元本息之判決等詞。並求為判決駁回
    對造之上訴。（查被上訴人於第一審請求上訴人國票公司、
    丙○○及一審被告林秀霞應連帶給付被上訴人3,315,000元
    本息，而一審判令上訴人國票公司及丙○○等應連帶給付被
    上訴人3,315,000元本息，而駁回被上訴人其餘之訴，被上
    訴人就其敗訴部分，並未上訴，而告確定）。
二、上訴人國票公司則以：丙○○並無侵權行為事實，伊否認被
    上訴人所指其將世華銀行存摺交由丙○○保管，亦否認丙○
    ○盜刻、盜用被上訴人印章等情事。被上訴人僅空言泛稱丙
    ○○偽造取款憑條、盜賣股票與盜領股款，迄未舉證以實其
    說。又原宏福公司並無違反與被上訴人間之委任契約致被上
    訴人受有損害，被上訴人違反委託人印鑑存摺自行保管聲明
    書暨交割款券轉撥同意書之約定，私下與丙○○訂立「全權
    委託由丙○○代為有價證券買賣之契約」，被上訴人受有損
    害係因丙○○有無違反委任（託）契約所致，與是否違反被
    上訴人與伊間委託買賣有價證券及集中保管證券存摺登錄作
    業之契約，係屬二事。而丙○○前揭買賣股票及領款行為，
    係經被上訴人授權，足證丙○○確實受被上訴人之委託，授
    權由丙○○代為買賣股票。若被上訴人主張私下將存摺交由
    丙○○保管屬實，係自陷財產遭他人盜領之風險，讓丙○○
    有可趁之機，及為其損害發生或擴大之主要原因，被上訴人
    對於本件損害之發生與有過失等語，資為抗辯。並求為判決
    ：(一)原判決廢棄。(二)被上訴人在第一審之訴及假執行聲請均
    駁回。(三)第一、二審及發回前第三審訴訟費用由被上訴人負
    擔。
三、上訴人丙○○雖未到庭，然其前陳述略稱：被上訴人委託伊
    買賣股票，雙方約定賺錢雙方對分，若虧錢則由其負責。系
    爭股票買賣事先均經被上訴人同意，股票賣出所得亦經被上
    訴人同意出借與伊，後因金融風暴發生虧損。被上訴人委託
    伊買賣股票，原則上均係以被上訴人帳戶內的錢買股票，如
    果不夠，由伊先行墊款，匯錢進被上訴人帳戶內。伊並未保
    管被上訴人存摺，取款條均由伊寫好金額再給被上訴人蓋章
    。八十八年十一月九日書立之切結書，係被上訴人逼迫伊簽
    寫，伊為保工作始簽立切結書等語，資為抗辯。
參、法官協議兩造爭點整理（見更一審卷一第50頁及其反頁）：
一、兩造不爭執事項：
  (一)丙○○於87年5 月間任職宏福公司豐原分公司業務經理（現
    改稱國票綜合證券股份有限公司）。
  (二)丙○○於87年5 月間，介紹乙○○至宏福公司開立世華銀行
    系爭帳戶，作為股票買賣之用。乙○○88年2 月間經由丙○
    ○建議，將股票交易帳戶改為融資帳戶，以便買入更多股票
    ，經乙○○同意後，設立系爭融資帳戶，並辦理變更印鑑。
  (三)兩造就買賣股票及領款之行為如本院前審98年金上字第3號
    判決附表一（下簡稱附表一）所示。及本院前審98年金上字
    第3號判決附表二（下稱附表二）提存款明細表（提領及回
    存明細表）所示，不爭執。
  (四)乙○○於前揭辦理融資帳戶及變更印鑑後，將國泰世華帳戶
    之存摺交與丙○○保管。
  (五)88年4月7日乙○○出國，不在國內。
  (六)丙○○曾於88年11月9日簽立切結書，其中載明：「本人丙
    ○○玆向乙○○先生質借〝台肥〞股票，計陸萬伍仟股整，
    每股以〝伍拾元〞價錢計算，共需付佰肆拾肆萬伍仟元
    整，共開立台灣銀行彰化分行近期支票（AL0000000〈11/22
    壹佰萬元到期〉、AL0000000〈12/13壹佰萬元到期〉、AL00
    00000〈12/20壹佰萬元到期〉、AL0000000〈12/27肆拾肆萬
    伍仟元到期〉）肆張交付乙○○先生兌現。並承諾在此期間
    ，若該股股價有超出伍拾元時，再按時價補足差額。」等
    語；嗣上揭支票屆期，均於同日退票。丙○○復於88年11月
    24日簽立切結書，其中載明：「本人丙○○因一時糊塗，未
    徵得乙○○同意即變賣其宏福證券公司名下股票，並私刻印
    章變更其世華銀行豐原分行帳戶印鑑，盜領存款，今蒙乙○
    ○先生寬容，暫時不予追究，本人保證於88 年12月31日前
    清償所有債務，絕無食言。」等情。
  (七)丙○○因偽造文書等案件，經臺灣臺中地方法院檢察署檢察
    官以89年度偵字第10804號提起公訴，經臺灣臺中地方法院
    以90年度訴字第1416號判決，判決主文如下：
  「丙○○意圖為自己不法之所有，而侵占對於業務上所持有之
    物，累犯，處有期徒刑壹年。中華民國八十八年三月二十五
    日、八十八年三月三十一日、八十八年四月七日、八十八年
    六月二十四日及八十八年十月二十一日之世華聯合商業銀行
    活期（儲蓄）存款取款憑條上偽造之「乙○○」印文各壹枚
    及偽造之「乙○○」印章壹顆，均沒收。」
    嗣經，本院（臺灣高等法院臺中分院）以95年度上更(一)字第
    194號判決確定，其判決主文如下：
  「原判決撤銷。丙○○連續行使偽造私文書，足以生損害於他
    人，累犯，處有期徒刑拾月，減為有期徒刑伍月，如易科罰
    金，以銀元參佰元即新臺幣玖佰元折算壹日。中華民國八十
    八年三月二十五日、八十八年三月三十一日、八十八年四月
    七日、八十八年六月二十四日及八十八年十月二十一日之世
    華聯合商業銀行活期（儲蓄）存款取款憑條上偽造之「乙○
    ○」印文各壹枚及偽造之「乙○○」印章壹顆，均沒收。」
    。並經本院調閱上開刑事偵、審卷宗（下簡稱刑案偵、審卷
    ），核閱無誤。
二、兩造爭執事項：
  (一)丙○○有無乙○○主張之侵權行為或違反委任契約致乙○○
    受有損害？
  (二)國票公司是否依公司法第8條、第23條、民法第188、184條
    之規定對乙○○負連帶損害賠償責任？
  (三)乙○○請求損害賠償金額3,315,000元是否有理由？乙○○
    對於損害之發生是否與有過失？
肆、得心證之理由：
一、本件被上訴人主張，丙○○於八十七年五月間任職宏福公司
    豐原分公司業務經理；丙○○於八十七年五月間，介紹伊至
    國票公司之前身宏福公司開立國泰世華銀行系爭存款帳戶，
    作為股票買賣之用，伊於八十八年二月間經由丙○○建議，
    將股票交易帳戶改為融資帳戶，以便買入更多股票，經伊同
    意後，設立系爭證券交易帳戶，伊並辦理國泰世華銀行系爭
    帳戶之變更印鑑程序等情，為上訴人所不爭執，此部分應堪
    信為真實。又被上訴人主張丙○○使用被上訴人所有系爭股
    票交易帳戶及國泰世華銀行帳戶進行如附表一所示之買賣股
    票行為等情，此亦有系爭股票交易帳戶之客戶交易明細表、
    被上訴人及丙○○於國泰世華銀行豐原分行之交易明細紀錄
    為證（見一審卷第(一)宗第二十二、二二一至二三三頁），亦
    為兩造所不爭執，上開事實，堪足採信。
二、又被上訴人主張丙○○有上開盜賣台肥公司股票65張等情，
    並以前開刑案偵、審卷為憑。然為上訴人所否認。經查：據
    附表一所示股票交易明細及資金來源，被上訴人並未匯入任
    何金錢供丙○○買入股票，是丙○○買賣股票之股款係經由
    出賣被上訴人所有集保六十五張台肥股票後，改由融資買入
    六十五張台肥股票，將差價一百九十四萬三千五百一十六元
    ，用以繼續購買華票及亞旭股票，故被上訴人主張丙○○盜
    賣六十五張台肥股票云云，已難輕信。又就購買上開股票之
    資金，經一審法院分別於97年9月8日、同年月22日行言詞辯
    論程序時，訊問被上訴人訴訟代理人，其陳稱：「（法官問
    ：原告《即乙○○，下同》委託被告丙○○購買前揭股票之
    款項來源為何？）另具狀補陳。」、「（法官問：原告對於
    委買股票之資金來源，有何證據證明？）‧‧‧88年3月23
    日原告有透過被告丙○○出賣原本在集保戶頭內之台肥股票
    六十五張，每張五十一元，共得款三百三十一萬五千元，作
    為將來委託被告丙○○以融資買入股票之資金」等語在卷（
    見一審卷第(三)宗第150、200頁）；甚且乙○○於97年9月18
    日辯論意旨狀中自承「88年3月23日現股賣出台肥公司股票
    65張，每股為51元，共得款3,315,000元」（見一審卷三第
    195頁第3行）。再者，股票交易市場瞬息萬變，股票價值亦
    可能隨市場而有變化，為公眾所周知之事實，此亦可由附表
    一所示台肥股票自八十八年三月二十三日起至同年六月二十
    二日止，股價從每股五十一元、五十二元、五十四‧五元、
    五十八元、五十五‧五元不等之波動即可得知，而被上訴人
    雖稱：於八十八年三月二十三日委託丙○○買入股票後，均
    未聞問，直至八十八年十一月間收受台肥公司召開股東大會
    通知時，始知悉台肥股票遭丙○○賣出；被上訴人將系爭存
    款帳戶之存摺交予丙○○保管等情（見一審法院九十年度訴
    字第一四一六號偽造文書刑事卷第二十一頁），惟本院審酌
    被上訴人上揭陳述，認被上訴人只有選股而未特定股別及張
    數即交由丙○○買入股票，且逾半年均未聞問丙○○究竟代
    為購買何種股票及張數，顯有違交易常情，且被上訴人若僅
    單純委託丙○○購入股票，當無交付丙○○存摺以供融資買
    入股票之必要，故被上訴人上開主張僅委託丙○○買入股票
    並未委託賣出股票云云，要難採信。準此，足證被上訴人確
    曾同意丙○○出賣原有之六十五張台肥股票，是被上訴人主
    張丙○○盜賣該六十五張台肥股票，要難採信。至丙○○於
    88年11月24日簽立切結書，其中雖載明：「本人丙○○因一
    時糊塗，未徵得乙○○同意即變賣其宏福證券公司名下股票
    ．．」云云，核與上開卷證不符，自不足採。
三、又被上訴人主張附表二有關提領金額欄與回存金額欄，兩者
    比較結果，差額為3,323,000元，乃丙○○盜領存款結果等
    詞在卷（見本審卷二第4頁）。然為上訴人所否認，並以前
    詞置辯。經查，丙○○於88年11月24日簽立切結書，其中載
    明：「本人丙○○因一時糊塗，．．，並私刻印章變更其世
    華銀行豐原分行帳戶印鑑，盜領存款，．．．」等情，業如
    前述。次查，丙○○持偽造之附表二提領金額欄所示：八十
    八年三月二十五日、同年三月三十一日、同年四月七日、同
    年六月二十四日及十月二十一日等五張取款憑條，領取乙○
    ○上揭帳戶內之存款等情，亦據被上訴人乙○○於上開刑案
    中指訴甚詳，並有上揭取款憑條五張及丙○○轉匯至其帳戶
    之活期（儲蓄）存款存入憑條五張附卷可稽。再觀之該取款
    憑條之存戶簽章欄，其上均有「乙○○」之印文，且外觀形
    式與乙○○變更印鑑後之印文形式雖相仿（均屬圓形，乙○
    ○變更印鑑前之印鑑形式係不規則形狀），然上揭取款憑條
    上之印文與乙○○變更後之印鑑實物經原審送法務部調查局
    鑑定結果（下簡稱第一次法務部調查局鑑定），其中丙○○
    於八十八年三月二十五日、同年三月三十一日、同年四月七
    日及同年六月二十四日所填具之取款憑條上之印文與乙○○
    之印鑑實物所蓋立之印文一一比對後，印文均不相符；而丙
    ○○於八十八年十月二十一日所填具取款憑條上之印文則因
    印文紋線粗化或部分紋線蓋印不清晰，無法確認特徵，此有
    該局九十年十二月二十日（九○）陸（二）字第九○○七八
    八八○號鑑定通知書一份附上開刑案更一審卷可稽（見該卷
    第106頁，及本審卷第181頁）。雖丙○○於八十八年十月二
    十一日所填具之取款憑條之印文並未作出鑑定結果，然參以
    丙○○自承所填具之上揭五張取款憑條均係由同一印章蓋印
    ，應認丙○○於八十八年十月二十一日所填具之取款憑條之
    印文，與其他四張取款憑條上之印文應屬相同。丙○○於取
    款憑條上所蓋印之印文經鑑定結果，既與乙○○之印鑑實物
    所蓋印之印文不同，足認丙○○於上揭取款憑條上所蓋印之
    印文係由偽造之印章所蓋印，殆無疑義。雖本院刑庭更一審
    再將乙○○印鑑實物所蓋立之「乙○○」印文原本（由鑑定
    機關編為甲類，因印鑑實物已不見，故送調查局當初鑑定時
    所蓋印之印文原本）、世華聯合商業銀行印鑑啟用異動約定
    書原本（由鑑定機關編為乙類）、八十八年三月二十五日、
    同年三月三十一日、同年四月七日、同年六月二十四日及同
    年十月二十一日之取款憑條（由鑑定機關編為丙類）送請內
    政部警政署刑事警察局鑑定結果，甲、乙、丙類之「乙○○
    」印文均相符，有該局九十六年五月二十八日刑鑑字第０九
    ００七六一八七號鑑定書附卷（本院刑案更一審卷第83-9 2
    頁）可參，而與法務部調查局之鑑定結果岐異，惟本院認：
    上開法務部調查局係以印鑑實物作為鑑定依據，與刑事警察
    局依該印鑑實物所蓋之印文作為鑑定依據不同，而印鑑實物
    自較該印鑑實物所蓋之印文可信。又查民事一審雖再將上開
    五張取款憑條其上「乙○○」印文依序編為甲1、甲2、甲3
    、甲4、甲5類印文，連同世華聯合商業銀行存戶乙○○印鑑
    卡其上「乙○○」印文編為乙類印文，送請法務部調查局鑑
    定結果（下簡稱法務部調查局第二次鑑定）為：「甲1至甲5
    類印文均與乙類印文形體疊合，且甲、乙兩類印文間有若干
    紋線特徵相同；惟前揭印文是否即同一印章所蓋印，則由於
    缺乏蓋出乙類印文之印鑑章實物可供參對，故歉難精確認定
    」，有該鑑定書在卷可按（見一審卷三第37-41頁）。然該
    鑑定書既曰；「由於缺乏蓋出乙類印文之印鑑章實物可供參
    對，故歉難精確認定」等語，自難推翻第一次法務部調查局
    之鑑定意見。準此，足證丙○○偽造上開取款憑條上乙○○
    印文後，再盜領乙○○銀行存款無誤。
四、查上訴人丙○○既偽造上開世華銀行取款憑條上被上訴人乙
    ○○印文後，再盜領乙○○銀行存款，致被上訴人損失3,32
    3,000元，業如前述，則被上訴人依侵權行為之法律關係，
    請求上訴人丙○○賠償3,315,000元，洵屬有據。又查投資
    人買賣上市股票時，採券款分離制度，股票交易部分：投資
    人與證券公司間內部為委任關係，外部為行紀關係；金錢收
    受給付部分：投資人與金融機構間為委任與消費寄託混合關
    係。申言之，證券公司職掌證券之交易，而金融機構職掌存
    款之提領業務。準此，上訴人丙○○盜領被上訴人銀行存款
    行為，核與上訴人國票公司業務無關，是被上訴人逕依僱用
    人責任（即民法第188條），及公司負責人責任（公司法第2
    3條第2項）等規定，求為命國票公司與丙○○應連帶給付3,
    315,000本息云云，顯無理由。
伍、綜上所述，被上訴人本於侵權行為之法律關係，請求上訴人
    丙○○賠償3,315,000元本息，為有理由，應予准許。逾此
    所為請求（即國票公司部分），為無理由，應予駁回。是原
    審就超過上開應准許部分，為上訴人國票公司敗訴之判決，
    並為假執行之宣告，自有未洽。國票公司上訴意旨就此部分
    指摘原判決不當，求予廢棄改判，為有理由。至於上開應准
    許部分，原審判命上訴人丙○○給付，並為假執行之宣告，
    核無違誤，上訴意旨，就此部分，仍執陳詞，指摘原判決不
    當，求予廢棄，為無理由，應駁回其上訴。
陸、本件事證已臻明確，兩造其餘攻擊或防禦方法及所提證據，
    均與本院心證之形成，不生影響，爰不一一再加以論述，併
    此明。
柒、據上論結，本件上訴為一部有理由，一部無理由，依民事訴
    訟法第四百六十三條、第三百八十五條第一項前段、第四百
    五十條、第四百四十九條第一項、第七十九條，判決如主文
    。
中    華    民    國    99    年    3     月    17    日
          民事第一庭    審判長法  官  吳 火 川
                              法  官  胡 景 彬
                              法  官  陳 繼 先
以上正本係照原本作成。
如對本判決上訴，須於收受判決送達後20日內向本院提出上訴書
狀，其未表明上訴理由者，應於提出上訴後20日內向本院提出上
訴理由書（須按他造人數附具繕本）。
上訴時應提出委任律師為訴訟代理人之委任狀。具有民事訴訟法
第466條之1第1項但書或第2項之情形為訴訟代理人者，另應附具
律師及格證書及釋明委任人與受任人有該條項所定關係之釋明文
書影本。
                              書記官  陳 三 軫
中    華    民    國    99    年    3     月    17    日
                                                      Ｖ
附表一：（民國、新台幣）
┌──┬────┬────┬──┬───┬──────┬──────┬─────┬─────┬──────────┐
│編號│交易日期│股票名稱│交易│ 單價 │應付金額    │應得金額    │資金來源  │資金流向  │ 備         註      │
│    │（88年）│及數量  │方式│（元）│            │            │          │          │                    │
├──┼────┼────┼──┼───┼──────┼──────┼─────┼─────┼──────────┤
│  │3月23日 │台肥65張│資買│52.00 │1,356,816元 │            │          │乙○○帳戶│ 交割結算應得1,943, │
├──┼────┼────┼──┼───┼──────┼──────┤          │          │ 516元存入乙○○帳  │
│  │3月23日 │台肥65張│集賣│51.00 │            │3,300,332元 │          │          │ 戶                 │
│    │        │        │    │      │            │            │          │          │                    │
├──┼────┼────┼──┼───┼──────┼──────┼─────┼─────┼──────────┤
│  │3月23日 │華票50張│集買│16.20 │  811,154元 │            │乙○○帳戶│          │ 乙○○帳戶內於88年 │
│    │        │        │    │      │            │            │內資金    │          │ 3月25日尚餘1,158,  │
│    │        │        │    │      │            │            │          │          │ 434元，經丙○○將其│
│    │        │        │    │      │            │            │          │          │ 中115萬元提領轉帳至│
│    │        │        │    │      │            │            │          │          │ 其個人帳戶內；同年 │
│    │        │        │    │      │            │            │          │          │ 3月30日丙○○又回存│
│    │        │        │    │      │            │            │          │          │ 1,035,000元至乙○○│
│    │        │        │    │      │            │            │          │          │ 帳戶，給付買入亞旭 │
│    │        │        │    │      │            │            │          │          │ 股票交割款         │
├──┼────┼────┼──┼───┼──────┼──────┼─────┼─────┼──────────┤
│  │3月26日 │亞旭30張│集買│34.70 │1,042,483元 │            │同上      │          │                    │
├──┼────┼────┼──┼───┼──────┼──────┼─────┼─────┼──────────┤
│  │3月29日 │亞旭30張│集賣│35.10 │            │1,048,341元 │同上      │          │ 買入及賣出交割款185│
├──┼────┼────┼──┼───┼──────┼──────┤          │          │ ,281元由乙○○帳戶 │
│  │3月29日 │亞旭60張│資買│35.80 │  863,060元 │            │          │          │ 內支付             │
├──┼────┼────┼──┼───┼──────┼──────┼─────┼─────┼──────────┤
│  │3月29日 │華票50張│集賣│16.20 │            │  806,416元 │          │乙○○帳戶│ 乙○○帳戶內尚餘2, │
├──┼────┼────┼──┼───┼──────┼──────┼─────┼─────┤ 488,223元，丙○○於│
│  │3月29日 │台肥65張│資賣│54.50 │            │1,495,575元 │          │乙○○帳戶│ 88年3月31日將其中  │
│    │        │        │    │      │            │            │          │          │ 248萬元轉帳存入其個│
│    │        │        │    │      │            │            │          │          │ 人帳戶內           │
├──┼────┼────┼──┼───┼──────┼──────┼─────┼─────┼──────────┤
│  │4月 1日 │亞旭8張 │資買│34.70 │  111,995元 │            │同上      │          │ 丙○○於88年4月3日 │
├──┼────┼────┼──┼───┼──────┼──────┼─────┤          │ 轉入81萬元，供作資 │
│  │4月 1日 │亞旭50張│資買│34.90 │  700,486元 │            │同上      │          │ 買亞旭股票之交割款 │
├──┼────┼────┼──┼───┼──────┼──────┼─────┼─────┼──────────┤
│  │4月 3日 │亞旭20張│資賣│34.50 │            │  256,143元 │          │乙○○帳戶│ 當日資賣亞旭股票所 │
├──┼────┼────┼──┼───┼──────┼──────┤          │          │ 得款共計1,556,049  │
│  │4月 3日 │亞旭20張│資賣│34.50 │            │  257,145元 │          │          │ 元於88年4月7日交割 │
│    │        │        │    │      │            │            │          │          │ 存入乙○○帳戶內； │
├──┼────┼────┼──┼───┼──────┼──────┤          │          │ 另丙○○於88年4月7 │
│  │4月 3日 │亞旭18張│資賣│34.60 │            │  232,321元 │          │          │ 日提領乙○○帳戶內 │
├──┼────┼────┼──┼───┼──────┼──────┤          │          │ 156萬元。          │
│  │4月 3日 │亞旭20張│資賣│34.60 │            │  270,458元 │          │          │                    │
├──┼────┼────┼──┼───┼──────┼──────┤          │          │                    │
│  │4月 3日 │亞旭40張│資賣│34.60 │            │  539,982元 │          │          │                    │
├──┼────┼────┼──┼───┼──────┼──────┼─────┼─────┼──────────┤
│  │6月21日 │台肥5張 │資買│58.00 │  116,413元 │            │同上      │          │丙○○於88年6月23日 │
├──┼────┼────┼──┼───┼──────┼──────┼─────┤          │回存23萬元至乙○○  │
│  │6月21日 │台肥5張 │資買│58.00 │  116,413元 │            │同上      │          │帳戶內供作資買台肥  │
│    │        │        │    │      │            │            │          │          │股票之交割款        │
├──┼────┼────┼──┼───┼──────┼──────┼─────┼─────┼──────────┤
│  │6月22日 │台肥10張│資賣│55.00 │            │  204,453元 │同上      │          │丙○○於88年6月24日 │
│    │        │        │    │      │            │            │          │          │將乙○○帳戶內20萬  │
│    │        │        │    │      │            │            │          │          │元轉帳至其個人帳戶  │
│    │        │        │    │      │            │            │          │          │內，另於88年10月21  │
│    │        │        │    │      │            │            │          │          │日自乙○○帳戶內提  │
│    │        │        │    │      │            │            │          │          │領現金8千元。       │
└──┴────┴────┴──┴───┴──────┴──────┴─────┴─────┴──────────┘
附表二：丙○○提存入乙○○帳戶之提存款明細
┌──┬──────┬──────┬──────┬─────────────┐
│編號│  交易日期  │  提領金額  │  回存金額  │ 備                  註   │
├──┼──────┼──────┼──────┼─────────────┤
│  │ 88年3月25日│1,150,000元 │            │                          │
├──┼──────┼──────┼──────┼─────────────┤
│  │ 88年3月30日│            │1,035,000元 │供作買入亞旭股票之交割款  │
├──┼──────┼──────┼──────┼─────────────┤
│  │ 88年3月31日│2,480,000元 │            │                          │
├──┼──────┼──────┼──────┼─────────────┤
│  │ 88年4月3日 │            │  810,000元 │供作買入亞旭股票之交割款  │
├──┼──────┼──────┼──────┼─────────────┤
│  │ 88年4月7日 │1,560,000元 │            │                          │
├──┼──────┼──────┼──────┼─────────────┤
│  │ 88年6月23日│            │  230,000元 │供作買入台肥股票之交割款  │
├──┼──────┼──────┼──────┼─────────────┤
│  │ 88年6月24日│  200,000元 │            │                          │
├──┼──────┼──────┼──────┼─────────────┤
│  │88年10月21日│    8,000元 │            │                          │
│    │            │            │            │                          │
├──┼──────┼──────┼──────┼─────────────┤
│合計│            │5,398,000元 │2,075,000元 │ 差額為：3,323,000元      │
└──┴──────┴──────┴──────┴─────────────┘

司法院資訊處製作；財團法人民間司法改革基金會備份。
